<!DOCTYPE HTML>
<html xmlns:th="http://www.thymeleaf.org">
<body class="survey-active">
  <!-- contains morpho templates: morpho-muutumatu_est, morpho-verb_est, morpho-noomen_est, morpho-verb_rus -->
  <th:block th:fragment="morpho-form-value(form, prefix)">
    <th:block th:if="${form.morphExists && !#strings.isEmpty(form.value)}">
      <span th:text="${prefix}" th:if="${!#strings.isEmpty(prefix) && !#strings.equals(form.value, '-')}"></span>
      <span th:if="${form.questionable}" class="text-muted">*</span>
      <span th:utext="${form.displayForm}" class="form-display-form-field" style="display: none;"></span>
      <span th:utext="${form.valuePrese}" class="form-value-field" th:classappend="${form.questionable ? 'text-muted ml-n1' : ''}"></span>
      <button type="button" aria-label="Kuula hääldust - lugemas" class="btn btn-speaker" th:if="${(form.audioFile != null) && #strings.isEmpty(prefix)}"
        th:data-url-to-audio="@{'/files/audio/' + ${form.audioFile}}" onclick="generateAudioAndPlay(this)">
        <span class="icon icon-speaker"></span>
      </button>
    </th:block>
  </th:block>
  <th:block th:fragment="morpho-verb-form-row(paradigm, morphCode, prefix)">
    <th:block th:each="form, formIter : ${viewUtil.getForms(paradigm, morphCode)}">
      <th:block th:replace=" :: morpho-form-value(${form}, ${prefix})"></th:block>
      <span th:unless="${formIter.last}">~</span>
    </th:block>
  </th:block>
  <th:block th:fragment="morpho-verb-form-row-first(paradigm, morphCode, prefix)">
    <th:block th:each="form, formIter : ${viewUtil.getForms(paradigm, morphCode)}" th:if="${formIter.index} == 0">
      <th:block th:replace=" :: morpho-form-value(${form}, ${prefix})"></th:block>
    </th:block>
  </th:block>
  <th:block th:fragment="morpho-noun-form-row(paradigm, morphCode)">
    <th:block th:each="form, formIter : ${viewUtil.getForms(paradigm, morphCode)}">
      <table>
        <tr>
          <td>
            <div class="word-section" th:if="${form.morphExists}">
              <th:block th:replace=" :: morpho-form-value(${form}, '')"></th:block>
              <span th:unless="${formIter.last}">~</span>
            </div>
          </td>
          <td>
            <div class="rating" th:if="${form.morphExists && form.formFreqValue != null}" data-toggle="tooltip" data-placement="top"
              th:title="#{|label.form.freq|(${form.formFreqValue}, ${form.morphFreqValue})}">
              <div class="rating__row rating__row--highlighted">
                <i class="fa-star" th:classappend="${form.formFreqRankScaled >= 1 ? 'fa' : 'far'}"></i>
                <i class="fa-star" th:classappend="${form.formFreqRankScaled >= 2 ? 'fa' : 'far'}"></i>
                <i class="fa-star" th:classappend="${form.formFreqRankScaled >= 3 ? 'fa' : 'far'}"></i>
                <i class="fa-star" th:classappend="${form.formFreqRankScaled >= 4 ? 'fa' : 'far'}"></i>
                <i class="fa-star" th:classappend="${form.formFreqRankScaled >= 5 ? 'fa' : 'far'}"></i>
              </div>
              <div class="rating__row">
                <i class="fa-star" th:classappend="${form.morphFreqRankScaled >= 1 ? 'fa' : 'far'}"></i>
                <i class="fa-star" th:classappend="${form.morphFreqRankScaled >= 2 ? 'fa' : 'far'}"></i>
                <i class="fa-star" th:classappend="${form.morphFreqRankScaled >= 3 ? 'fa' : 'far'}"></i>
                <i class="fa-star" th:classappend="${form.morphFreqRankScaled >= 4 ? 'fa' : 'far'}"></i>
                <i class="fa-star" th:classappend="${form.morphFreqRankScaled >= 5 ? 'fa' : 'far'}"></i>
              </div>
            </div>
          </td>
        </tr>
      </table>
    </th:block>
  </th:block>
  <th:block th:fragment="table-legend_est">
    <table>
      <tr class="form-display-form-field" style="display: none;">
        <td class="legend-sign" style="min-width: none; width: 40px">`</td>
        <td class="legend-text" style="min-width: none; width: 90%">graavis märgib III-vältelist silpi (silbi 1. täishääliku ees): auton`oomia, k`indel, k`onts`ert, all`ergia, esse`ist</td>
      </tr>
      <tr class="form-display-form-field" style="display: none;">
        <td class="legend-sign" style="min-width: none; width: 40px">(`)</td>
        <td class="legend-text" style="min-width: none; width: 90%">graavis ümarsulgudes märgib, et sõna võib hääldada nii II kui ka III vältes: t(`)eadusl`ik</td>
      </tr>
      <tr class="form-display-form-field" style="display: none;">
        <td class="legend-sign" style="min-width: none; width: 40px">´</td>
        <td class="legend-text" style="min-width: none; width: 90%">akuut märgib ebareeglipärast rõhusilpi: ekl´ektika, de´ontika, all´ergik, gramm´atiline, abrakad´abra. Reeglipärane rõhk on
          eesti keeles (a) esisilbil (õpik, külastatavus); (b) järgsilbil, kui selles on pikk täishäälik (meloodiline) või kui see on III vältes (ef`ektne)</td>
      </tr>
      <tr class="form-display-form-field" style="display: none;">
        <td class="legend-sign" style="min-width: none; width: 40px">(´)</td>
        <td class="legend-text" style="min-width: none; width: 90%">akuut ümarsulgudes märgib, et silp võib olla kas pearõhuga või ilma: leedul(´)anna, presb(´)üterl`ik</td>
      </tr>
      <tr class="form-display-form-field" style="display: none;">
        <td class="legend-sign" style="min-width: none; width: 40px">[</td>
        <td class="legend-text" style="min-width: none; width: 90%">nurksulg märgib sõnatüve ja muutelõpu vahelist piiri sõnavormis: õpiku[d, õpiku[tega; k`oeri ~ k`oera[sid; s`aat[ma, saada[n,
          s`aat[sin, saade[tud</td>
      </tr>
      <tr class="form-display-form-field" style="display: none;">
        <td class="legend-sign" style="min-width: none; width: 40px">+</td>
        <td class="legend-text" style="min-width: none; width: 90%">pluss märgib sõnaosapiiri: l`iit+sõna</td>
      </tr>
      <tr>
        <td class="legend-sign" style="min-width: none; width: 40px">-</td>
        <td class="legend-text" style="min-width: none; width: 90%">sidekriips tähistab (a) sõnaosapiiri, mis esineb ka kirjas: `aed-lepa+l`ind (aed-lepalind); (b) vormi, mida ei saa moodustada:
          ise+enda nimetav kääne</td>
      </tr>
      <tr class="form-display-form-field" style="display: none;">
        <td class="legend-sign" style="min-width: none; width: 40px">₊</td>
        <td class="legend-text" style="min-width: none; width: 90%">alapluss märgib sõnaosa piiri laensõnade tähenduslike osiste vahel: tele₊sk`oop, de₊odor`an't, pl`ei₊b`oi</td>
      </tr>
      <tr class="form-display-form-field" style="display: none;">
        <td class="legend-sign" style="min-width: none; width: 40px">˛</td>
        <td class="legend-text" style="min-width: none; width: 90%">tagurpidi koma märgib ebaharilikku silbipiiri: tri˛o, sto˛ik</td>
      </tr>
      <tr>
      <tr>
        <td class="legend-sign" style="min-width: none; width: 40px">~</td>
        <td class="legend-text" style="min-width: none; width: 90%">tilde eraldab rööpvorme: metsi ~ metsasid, teeksin ~ teeks</td>
      </tr>
      <tr>
        <td class="legend-sign" style="min-width: none; width: 40px">*</td>
        <td class="legend-text" style="min-width: none; width: 90%">tärn märgib moodustatavat, kuid tavaliselt mitte esinevat muutevormi</td>
      </tr>
      <tr style="display: none;">
        <td class="legend-sign" style="min-width: none; width: 40px">.</td>
        <td class="legend-text" style="min-width: none; width: 90%">punkt märgib kriitilist (ebatavalist) silbipiiri: ava.us, tri.o</td>
      </tr>
      <tr class="form-display-form-field" style="display: none;">
        <td class="legend-sign" style="min-width: none; width: 40px">'</td>
        <td class="legend-text" style="min-width: none; width: 90%">sirge ülakoma märgib peenendust (kaashääliku järel): kul'u, not'su, k`un'st</td>
      </tr>
      <tr>
        <td class="legend-sign" style="min-width: none; width: 40px">()</td>
        <td class="legend-text" style="min-width: none; width: 90%">ümarsulud märgivad vähem kasutatavat muuttüüpi: aeglane 12 ja (10)</td>
      </tr>
      <tr>
        <td class="legend-sign" style="min-width: none; width: 40px"></td>
        <td class="legend-text" style="min-width: none; width: 90%">
          Vt ka EKI teatmiku artiklit
          <a href="https://eki.ee/teatmik/haaldusmargid-uhendsonastikus/" target="ext-link">Hääldusmärgid ühendsõnastikus</a>.
        </td>
      </tr>
    </table>
  </th:block>
  <th:block th:fragment="table-legend_rus">
    <table>
      <tr class="form-display-form-field">
        <td class="legend-sign" style="min-width: none; width: 40px">*</td>
        <td class="legend-text" style="min-width: none; width: 90%">tärn märgib oletatavat või harvakasutatavat muutevormi / форма предположительна или малоупотребима</td>
      </tr>
    </table>
  </th:block>
  <th:block th:fragment="morpho-muutumatu_est">
    <div class="modal-dialog" role="document">
      <div class="modal-content">
        <div class="modal-header">
          <h5 class="modal-title">
            Sõnavormid
            <span>EKI eesti keele morfoloogiline andmebaas 2019–</span>
          </h5>
          <button type="button" class="close" data-dismiss="modal" aria-label="Close">
            <span aria-hidden="true">&times;</span>
          </button>
        </div>
        <div class="modal-body">
          <ul class="nav nav-pills mb-3" data-plugin="tableTogglers">
            <li class="nav-item">
              <button type="button" class="nav-link" role="tab" data-rel="marks">
                <span class="fa fa-check"></span>
                märkidega
              </button>
              <span class="form-display-form-field" style="display: none;">
                <br>
                <b>NB! Siin on esitatud häälduskuju, mitte kirjapilt.</b>
              </span>
            </li>
          </ul>
          <p th:utext="${paradigm.comment}" class="paradigm-text"></p>
          <div>
            <div class="scrollable-table">
              <div class="scrollable-table--scroller">
                <table>
                  <tr>
                    <td>muutumatu</td>
                    <td>
                      <th:block th:replace=" :: morpho-verb-form-row(${paradigm}, 'ID', '')"></th:block>
                    </td>
                  </tr>
                </table>
              </div>
            </div>
          </div>
          <div class="table-legend invisible" aria-hidden="true">
            <div class="table-legend__item">Legend:</div>
            <div class="table-legend__item">
              <i class="fa fa-star highlight"></i>
              Sõnavormi kasutussagedus selles sõnas
            </div>
            <div class="table-legend__item">
              <i class="fa fa-star"></i>
              Eeldatav kasutussagedus võrreldes teiste sõnadega
            </div>
          </div>
          <th:block th:replace=" :: table-legend_est"></th:block>
        </div>
      </div>
    </div>
  </th:block>
  <th:block th:fragment="morpho-verb_est">
    <div class="modal-dialog" role="document">
      <div class="modal-content">
        <div class="modal-header">
          <h5 class="modal-title">
            Sõnavormid
            <span>EKI eesti keele morfoloogiline andmebaas 2019–</span>
          </h5>
          <button type="button" class="close" data-dismiss="modal" aria-label="Close">
            <span aria-hidden="true">&times;</span>
          </button>
        </div>
        <div class="modal-body">
          <ul class="nav nav-pills mb-3" data-plugin="tableTogglers">
            <li class="nav-item">
              <button type="button" class="nav-link" role="tab" data-rel="marks">
                <span class="fa fa-check"></span>
                märkidega
              </button>
              <span class="form-display-form-field" style="display: none;">
                <br>
                <b>NB! Siin on esitatud häälduskuju, mitte kirjapilt.</b>
              </span>
            </li>
          </ul>
          <div>
            <p th:utext="${paradigm.comment}" class="paradigm-text"></p>
            <p>
              <span class="uppercase" th:text="#{label.morpho.inflectiontype}">Muuttüüp</span>
              <span th:text="${paradigm.inflectionType}">31i</span>
            </p>
            <h2>Pöördelised vormid</h2>
            <div class="scrollable-table">
              <div class="scrollable-table--scroller">
                <table class="stretch-middle-td">
                  <tr>
                    <th colspan="3">
                      <b>Kindel kõneviis</b>
                    </th>
                  </tr>
                  <tr>
                    <th colspan="3" class="subtitle">Olevik</th>
                  </tr>
                  <tr>
                    <th>isik</th>
                    <th>jaatav</th>
                    <th>eitav</th>
                  </tr>
                  <tr>
                    <td>
                      <span class="word-sufix">ma</span>
                      <span class="highlight">ainsuse 1. isik</span>
                    </td>
                    <td>
                      <th:block th:replace=" :: morpho-verb-form-row(${paradigm}, 'IndPrSg1', '')"></th:block>
                    </td>
                    <td>
                      <th:block th:replace=" :: morpho-verb-form-row(${paradigm}, 'IndPrPs_', 'ei')"></th:block>
                    </td>
                  </tr>
                  <tr>
                    <td>
                      <span class="word-sufix">sa</span>
                      <span class="highlight">ainsuse 2. isik</span>
                    </td>
                    <td>
                      <th:block th:replace=" :: morpho-verb-form-row(${paradigm}, 'IndPrSg2', '')"></th:block>
                    </td>
                    <td>
                      <th:block th:replace=" :: morpho-verb-form-row(${paradigm}, 'IndPrPs_', 'ei')"></th:block>
                    </td>
                  </tr>
                  <tr>
                    <td>
                      <span class="word-sufix">ta</span>
                      <span class="highlight">ainsuse 3. isik</span>
                    </td>
                    <td>
                      <th:block th:replace=" :: morpho-verb-form-row(${paradigm}, 'IndPrSg3', '')"></th:block>
                    </td>
                    <td>
                      <th:block th:replace=" :: morpho-verb-form-row(${paradigm}, 'IndPrPs_', 'ei')"></th:block>
                    </td>
                  </tr>
                  <tr>
                    <td>
                      <span class="word-sufix">me</span>
                      <span class="highlight">mitmuse 1. isik</span>
                    </td>
                    <td>
                      <th:block th:replace=" :: morpho-verb-form-row(${paradigm}, 'IndPrPl1', '')"></th:block>
                    </td>
                    <td>
                      <th:block th:replace=" :: morpho-verb-form-row(${paradigm}, 'IndPrPs_', 'ei')"></th:block>
                    </td>
                  </tr>
                  <tr>
                    <td>
                      <span class="word-sufix">te</span>
                      <span class="highlight">mitmuse 2. isik</span>
                    </td>
                    <td>
                      <th:block th:replace=" :: morpho-verb-form-row(${paradigm}, 'IndPrPl2', '')"></th:block>
                    </td>
                    <td>
                      <th:block th:replace=" :: morpho-verb-form-row(${paradigm}, 'IndPrPs_', 'ei')"></th:block>
                    </td>
                  </tr>
                  <tr>
                    <td>
                      <span class="word-sufix">nad</span>
                      <span class="highlight">mitmuse 3. isik</span>
                    </td>
                    <td>
                      <th:block th:replace=" :: morpho-verb-form-row(${paradigm}, 'IndPrPl3', '')"></th:block>
                    </td>
                    <td>
                      <th:block th:replace=" :: morpho-verb-form-row(${paradigm}, 'IndPrPs_', 'ei')"></th:block>
                    </td>
                  </tr>
                  <tr>
                    <td>umbisikuline</td>
                    <td>
                      <th:block th:replace=" :: morpho-verb-form-row(${paradigm}, 'IndPrIps', '')"></th:block>
                    </td>
                    <td>
                      <th:block th:replace=" :: morpho-verb-form-row(${paradigm}, 'IndPrIps_', 'ei')"></th:block>
                    </td>
                  </tr>
                  <tr>
                    <th colspan="3" class="subtitle">Lihtminevik</th>
                  </tr>
                  <tr>
                    <th>isik</th>
                    <th>jaatav</th>
                    <th>eitav</th>
                  </tr>
                  <tr>
                    <td>
                      <span class="word-sufix">ma</span>
                      <span class="highlight">ainsuse 1. isik</span>
                    </td>
                    <td>
                      <th:block th:replace=" :: morpho-verb-form-row(${paradigm}, 'IndIpfSg1', '')"></th:block>
                    </td>
                    <td>
                      <th:block th:replace=" :: morpho-verb-form-row(${paradigm}, 'PtsPtPsNeg', 'ei')"></th:block>
                    </td>
                  </tr>
                  <tr>
                    <td>
                      <span class="word-sufix">sa</span>
                      <span class="highlight">ainsuse 2. isik</span>
                    </td>
                    <td>
                      <th:block th:replace=" :: morpho-verb-form-row(${paradigm}, 'IndIpfSg2', '')"></th:block>
                    </td>
                    <td>
                      <th:block th:replace=" :: morpho-verb-form-row(${paradigm}, 'PtsPtPsNeg', 'ei')"></th:block>
                    </td>
                  </tr>
                  <tr>
                    <td>
                      <span class="word-sufix">ta</span>
                      <span class="highlight">ainsuse 3. isik</span>
                    </td>
                    <td>
                      <th:block th:replace=" :: morpho-verb-form-row(${paradigm}, 'IndIpfSg3', '')"></th:block>
                    </td>
                    <td>
                      <th:block th:replace=" :: morpho-verb-form-row(${paradigm}, 'PtsPtPsNeg', 'ei')"></th:block>
                    </td>
                  </tr>
                  <tr>
                    <td>
                      <span class="word-sufix">me</span>
                      <span class="highlight">mitmuse 1. isik</span>
                    </td>
                    <td>
                      <th:block th:replace=" :: morpho-verb-form-row(${paradigm}, 'IndIpfPl1', '')"></th:block>
                    </td>
                    <td>
                      <th:block th:replace=" :: morpho-verb-form-row(${paradigm}, 'PtsPtPsNeg', 'ei')"></th:block>
                    </td>
                  </tr>
                  <tr>
                    <td>
                      <span class="word-sufix">te</span>
                      <span class="highlight">mitmuse 2. isik</span>
                    </td>
                    <td>
                      <th:block th:replace=" :: morpho-verb-form-row(${paradigm}, 'IndIpfPl2', '')"></th:block>
                    </td>
                    <td>
                      <th:block th:replace=" :: morpho-verb-form-row(${paradigm}, 'PtsPtPsNeg', 'ei')"></th:block>
                    </td>
                  </tr>
                  <tr>
                    <td>
                      <span class="word-sufix">nad</span>
                      <span class="highlight">mitmuse 3. isik</span>
                    </td>
                    <td>
                      <th:block th:replace=" :: morpho-verb-form-row(${paradigm}, 'IndIpfPl3', '')"></th:block>
                    </td>
                    <td>
                      <th:block th:replace=" :: morpho-verb-form-row(${paradigm}, 'PtsPtPsNeg', 'ei')"></th:block>
                    </td>
                  </tr>
                  <tr>
                    <td>umbisikuline</td>
                    <td>
                      <th:block th:replace=" :: morpho-verb-form-row(${paradigm}, 'IndIpfIps', '')"></th:block>
                    </td>
                    <td>
                      <th:block th:replace=" :: morpho-verb-form-row(${paradigm}, 'PtsPtIpsNeg', 'ei')"></th:block>
                    </td>
                  </tr>
                  <tr>
                    <th colspan="3" class="subtitle">Täisminevik</th>
                  </tr>
                  <tr>
                    <th>isik</th>
                    <th>jaatav</th>
                    <th>eitav</th>
                  </tr>
                  <tr>
                    <td>
                      <span class="word-sufix">ma</span>
                      <span class="highlight">ainsuse 1. isik</span>
                    </td>
                    <td>
                      <th:block th:replace=" :: morpho-verb-form-row(${paradigm}, 'PtsPtPs', 'olen')"></th:block>
                    </td>
                    <td>
                      <th:block th:replace=" :: morpho-verb-form-row(${paradigm}, 'PtsPtPs', 'ei ole')"></th:block>
                      <th:block th:replace=" :: morpho-verb-form-row(${paradigm}, 'PtsPtPs', '~ pole')"></th:block>
                    </td>
                  </tr>
                  <tr>
                    <td>
                      <span class="word-sufix">sa</span>
                      <span class="highlight">ainsuse 2. isik</span>
                    </td>
                    <td>
                      <th:block th:replace=" :: morpho-verb-form-row(${paradigm}, 'PtsPtPs', 'oled')"></th:block>
                    </td>
                    <td>
                      <th:block th:replace=" :: morpho-verb-form-row(${paradigm}, 'PtsPtPs', 'ei ole')"></th:block>
                      <th:block th:replace=" :: morpho-verb-form-row(${paradigm}, 'PtsPtPs', '~ pole')"></th:block>
                    </td>
                  </tr>
                  <tr>
                    <td>
                      <span class="word-sufix">ta</span>
                      <span class="highlight">ainsuse 3. isik</span>
                    </td>
                    <td>
                      <th:block th:replace=" :: morpho-verb-form-row(${paradigm}, 'PtsPtPs', 'on')"></th:block>
                    </td>
                    <td>
                      <th:block th:replace=" :: morpho-verb-form-row(${paradigm}, 'PtsPtPs', 'ei ole')"></th:block>
                      <th:block th:replace=" :: morpho-verb-form-row(${paradigm}, 'PtsPtPs', '~ pole')"></th:block>
                    </td>
                  </tr>
                  <tr>
                    <td>
                      <span class="word-sufix">me</span>
                      <span class="highlight">mitmuse 1. isik</span>
                    </td>
                    <td>
                      <th:block th:replace=" :: morpho-verb-form-row(${paradigm}, 'PtsPtPs', 'oleme')"></th:block>
                    </td>
                    <td>
                      <th:block th:replace=" :: morpho-verb-form-row(${paradigm}, 'PtsPtPs', 'ei ole')"></th:block>
                      <th:block th:replace=" :: morpho-verb-form-row(${paradigm}, 'PtsPtPs', '~ pole')"></th:block>
                    </td>
                  </tr>
                  <tr>
                    <td>
                      <span class="word-sufix">te</span>
                      <span class="highlight">mitmuse 2. isik</span>
                    </td>
                    <td>
                      <th:block th:replace=" :: morpho-verb-form-row(${paradigm}, 'PtsPtPs', 'olete')"></th:block>
                    </td>
                    <td>
                      <th:block th:replace=" :: morpho-verb-form-row(${paradigm}, 'PtsPtPs', 'ei ole')"></th:block>
                      <th:block th:replace=" :: morpho-verb-form-row(${paradigm}, 'PtsPtPs', '~ pole')"></th:block>
                    </td>
                  </tr>
                  <tr>
                    <td>
                      <span class="word-sufix">nad</span>
                      <span class="highlight">mitmuse 3. isik</span>
                    </td>
                    <td>
                      <th:block th:replace=" :: morpho-verb-form-row(${paradigm}, 'PtsPtPs', 'on')"></th:block>
                    </td>
                    <td>
                      <th:block th:replace=" :: morpho-verb-form-row(${paradigm}, 'PtsPtPs', 'ei ole')"></th:block>
                      <th:block th:replace=" :: morpho-verb-form-row(${paradigm}, 'PtsPtPs', '~ pole')"></th:block>
                    </td>
                  </tr>
                  <tr>
                    <td>umbisikuline</td>
                    <td>
                      <th:block th:replace=" :: morpho-verb-form-row(${paradigm}, 'PtsPtIps', 'on')"></th:block>
                    </td>
                    <td>
                      <th:block th:replace=" :: morpho-verb-form-row(${paradigm}, 'PtsPtIps', 'ei ole')"></th:block>
                      <th:block th:replace=" :: morpho-verb-form-row(${paradigm}, 'PtsPtIps', '~ pole')"></th:block>
                    </td>
                  </tr>
                  <tr>
                    <th colspan="3" class="subtitle">Enneminevik</th>
                  </tr>
                  <tr>
                    <th>isik</th>
                    <th>jaatav</th>
                    <th>eitav</th>
                  </tr>
                  <tr>
                    <td>
                      <span class="word-sufix">ma</span>
                      <span class="highlight">ainsuse 1. isik</span>
                    </td>
                    <td>
                      <th:block th:replace=" :: morpho-verb-form-row(${paradigm}, 'PtsPtPs', 'olin')"></th:block>
                    </td>
                    <td>
                      <th:block th:replace=" :: morpho-verb-form-row(${paradigm}, 'PtsPtPs', 'ei olnud')"></th:block>
                      <th:block th:replace=" :: morpho-verb-form-row(${paradigm}, 'PtsPtPs', '~ polnud')"></th:block>
                    </td>
                  </tr>
                  <tr>
                    <td>
                      <span class="word-sufix">sa</span>
                      <span class="highlight">ainsuse 2. isik</span>
                    </td>
                    <td>
                      <th:block th:replace=" :: morpho-verb-form-row(${paradigm}, 'PtsPtPs', 'olid')"></th:block>
                    </td>
                    <td>
                      <th:block th:replace=" :: morpho-verb-form-row(${paradigm}, 'PtsPtPs', 'ei olnud')"></th:block>
                      <th:block th:replace=" :: morpho-verb-form-row(${paradigm}, 'PtsPtPs', '~ polnud')"></th:block>
                    </td>
                  </tr>
                  <tr>
                    <td>
                      <span class="word-sufix">ta</span>
                      <span class="highlight">ainsuse 3. isik</span>
                    </td>
                    <td>
                      <th:block th:replace=" :: morpho-verb-form-row(${paradigm}, 'PtsPtPs', 'oli')"></th:block>
                    </td>
                    <td>
                      <th:block th:replace=" :: morpho-verb-form-row(${paradigm}, 'PtsPtPs', 'ei olnud')"></th:block>
                      <th:block th:replace=" :: morpho-verb-form-row(${paradigm}, 'PtsPtPs', '~ polnud')"></th:block>
                    </td>
                  </tr>
                  <tr>
                    <td>
                      <span class="word-sufix">me</span>
                      <span class="highlight">mitmuse 1. isik</span>
                    </td>
                    <td>
                      <th:block th:replace=" :: morpho-verb-form-row(${paradigm}, 'PtsPtPs', 'olime')"></th:block>
                    </td>
                    <td>
                      <th:block th:replace=" :: morpho-verb-form-row(${paradigm}, 'PtsPtPs', 'ei olnud')"></th:block>
                      <th:block th:replace=" :: morpho-verb-form-row(${paradigm}, 'PtsPtPs', '~ polnud')"></th:block>
                    </td>
                  </tr>
                  <tr>
                    <td>
                      <span class="word-sufix">te</span>
                      <span class="highlight">mitmuse 2. isik</span>
                    </td>
                    <td>
                      <th:block th:replace=" :: morpho-verb-form-row(${paradigm}, 'PtsPtPs', 'olite')"></th:block>
                    </td>
                    <td>
                      <th:block th:replace=" :: morpho-verb-form-row(${paradigm}, 'PtsPtPs', 'ei olnud')"></th:block>
                      <th:block th:replace=" :: morpho-verb-form-row(${paradigm}, 'PtsPtPs', '~ polnud')"></th:block>
                    </td>
                  </tr>
                  <tr>
                    <td>
                      <span class="word-sufix">nad</span>
                      <span class="highlight">mitmuse 3. isik</span>
                    </td>
                    <td>
                      <th:block th:replace=" :: morpho-verb-form-row(${paradigm}, 'PtsPtPs', 'olid')"></th:block>
                    </td>
                    <td>
                      <th:block th:replace=" :: morpho-verb-form-row(${paradigm}, 'PtsPtPs', 'ei olnud')"></th:block>
                      <th:block th:replace=" :: morpho-verb-form-row(${paradigm}, 'PtsPtPs', '~ polnud')"></th:block>
                    </td>
                  </tr>
                  <tr>
                    <td>umbisikuline</td>
                    <td>
                      <th:block th:replace=" :: morpho-verb-form-row(${paradigm}, 'PtsPtIps', 'oli')"></th:block>
                    </td>
                    <td>
                      <th:block th:replace=" :: morpho-verb-form-row(${paradigm}, 'PtsPtIps', 'ei olnud')"></th:block>
                      <th:block th:replace=" :: morpho-verb-form-row(${paradigm}, 'PtsPtIps', '~ polnud')"></th:block>
                    </td>
                  </tr>
                </table>
              </div>
            </div>
            <div class="scrollable-table">
              <div class="scrollable-table--scroller">
                <table class="stretch-middle-td">
                  <tr>
                    <th colspan="3">
                      <b>Tingiv kõneviis</b>
                    </th>
                  </tr>
                  <tr>
                    <th colspan="3" class="subtitle">Olevik</th>
                  </tr>
                  <tr>
                    <th>isik</th>
                    <th>jaatav</th>
                    <th>eitav</th>
                  </tr>
                  <tr>
                    <td>
                      <span class="word-sufix">ma</span>
                      <span class="highlight">ainsuse 1. isik</span>
                    </td>
                    <td>
                      <th:block th:replace=" :: morpho-verb-form-row(${paradigm}, 'KndPrSg1', '')"></th:block>
                      <th:block th:replace=" :: morpho-verb-form-row(${paradigm}, 'KndPrPs', '~ ')"></th:block>
                    </td>
                    <td>
                      <th:block th:replace=" :: morpho-verb-form-row(${paradigm}, 'KndPrPs', 'ei')"></th:block>
                    </td>
                  </tr>
                  <tr>
                    <td>
                      <span class="word-sufix">sa</span>
                      <span class="highlight">ainsuse 2. isik</span>
                    </td>
                    <td>
                      <th:block th:replace=" :: morpho-verb-form-row(${paradigm}, 'KndPrSg2', '')"></th:block>
                      <th:block th:replace=" :: morpho-verb-form-row(${paradigm}, 'KndPrPs', '~ ')"></th:block>
                    </td>
                    <td>
                      <th:block th:replace=" :: morpho-verb-form-row(${paradigm}, 'KndPrPs', 'ei')"></th:block>
                    </td>
                  </tr>
                  <tr>
                    <td>
                      <span class="word-sufix">ta</span>
                      <span class="highlight">ainsuse 3. isik</span>
                    </td>
                    <td>
                      <th:block th:replace=" :: morpho-verb-form-row(${paradigm}, 'KndPrPs', '')"></th:block>
                    </td>
                    <td>
                      <th:block th:replace=" :: morpho-verb-form-row(${paradigm}, 'KndPrPs', 'ei')"></th:block>
                    </td>
                  </tr>
                  <tr>
                    <td>
                      <span class="word-sufix">me</span>
                      <span class="highlight">mitmuse 1. isik</span>
                    </td>
                    <td>
                      <th:block th:replace=" :: morpho-verb-form-row(${paradigm}, 'KndPrPl1', '')"></th:block>
                      <th:block th:replace=" :: morpho-verb-form-row(${paradigm}, 'KndPrPs', '~ ')"></th:block>
                    </td>
                    <td>
                      <th:block th:replace=" :: morpho-verb-form-row(${paradigm}, 'KndPrPs', 'ei')"></th:block>
                    </td>
                  </tr>
                  <tr>
                    <td>
                      <span class="word-sufix">te</span>
                      <span class="highlight">mitmuse 2. isik</span>
                    </td>
                    <td>
                      <th:block th:replace=" :: morpho-verb-form-row(${paradigm}, 'KndPrPl2', '')"></th:block>
                      <th:block th:replace=" :: morpho-verb-form-row(${paradigm}, 'KndPrPs', '~ ')"></th:block>
                    </td>
                    <td>
                      <th:block th:replace=" :: morpho-verb-form-row(${paradigm}, 'KndPrPs', 'ei')"></th:block>
                    </td>
                  </tr>
                  <tr>
                    <td>
                      <span class="word-sufix">nad</span>
                      <span class="highlight">mitmuse 3. isik</span>
                    </td>
                    <td>
                      <th:block th:replace=" :: morpho-verb-form-row(${paradigm}, 'KndPrPl3', '')"></th:block>
                      <th:block th:replace=" :: morpho-verb-form-row(${paradigm}, 'KndPrPs', '~ ')"></th:block>
                    </td>
                    <td>
                      <th:block th:replace=" :: morpho-verb-form-row(${paradigm}, 'KndPrPs', 'ei')"></th:block>
                    </td>
                  </tr>
                  <tr>
                    <td>umbisikuline</td>
                    <td>
                      <th:block th:replace=" :: morpho-verb-form-row(${paradigm}, 'KndPrIps', '')"></th:block>
                    </td>
                    <td>
                      <th:block th:replace=" :: morpho-verb-form-row(${paradigm}, 'KndPrIps', 'ei')"></th:block>
                    </td>
                  </tr>
                  <tr>
                    <th colspan="3" class="subtitle">Minevik</th>
                  </tr>
                  <tr>
                    <th>isik</th>
                    <th>jaatav</th>
                    <th>eitav</th>
                  </tr>
                  <tr>
                    <td>
                      <span class="word-sufix">ma</span>
                      <span class="highlight">ainsuse 1. isik</span>
                    </td>
                    <td>
                      <th:block th:replace=" :: morpho-verb-form-row(${paradigm}, 'PtsPtPs', 'oleks(in)')"></th:block>
                      <th:block th:replace=" :: morpho-verb-form-row(${paradigm}, 'KndPtSg1', '~ ')"></th:block>
                    </td>
                    <td>
                      <th:block th:replace=" :: morpho-verb-form-row(${paradigm}, 'PtsPtPs', 'ei oleks')"></th:block>
                      <th:block th:replace=" :: morpho-verb-form-row(${paradigm}, 'PtsPtPs', '~ poleks')"></th:block>
                      <th:block th:replace=" :: morpho-verb-form-row(${paradigm}, 'KndPtPs', '~ ei')"></th:block>
                    </td>
                  </tr>
                  <tr>
                    <td>
                      <span class="word-sufix">sa</span>
                      <span class="highlight">ainsuse 2. isik</span>
                    </td>
                    <td>
                      <th:block th:replace=" :: morpho-verb-form-row(${paradigm}, 'PtsPtPs', 'oleks(id)')"></th:block>
                      <th:block th:replace=" :: morpho-verb-form-row(${paradigm}, 'KndPtSg2', '~ ')"></th:block>
                    </td>
                    <td>
                      <th:block th:replace=" :: morpho-verb-form-row(${paradigm}, 'PtsPtPs', 'ei oleks')"></th:block>
                      <th:block th:replace=" :: morpho-verb-form-row(${paradigm}, 'PtsPtPs', '~ poleks')"></th:block>
                      <th:block th:replace=" :: morpho-verb-form-row(${paradigm}, 'KndPtPs', '~ ei')"></th:block>
                    </td>
                  </tr>
                  <tr>
                    <td>
                      <span class="word-sufix">ta</span>
                      <span class="highlight">ainsuse 3. isik</span>
                    </td>
                    <td>
                      <th:block th:replace=" :: morpho-verb-form-row(${paradigm}, 'PtsPtPs', 'oleks')"></th:block>
                      <th:block th:replace=" :: morpho-verb-form-row(${paradigm}, 'KndPtPs', '~ ')"></th:block>
                    </td>
                    <td>
                      <th:block th:replace=" :: morpho-verb-form-row(${paradigm}, 'PtsPtPs', 'ei oleks')"></th:block>
                      <th:block th:replace=" :: morpho-verb-form-row(${paradigm}, 'PtsPtPs', '~ poleks')"></th:block>
                      <th:block th:replace=" :: morpho-verb-form-row(${paradigm}, 'KndPtPs', '~ ei')"></th:block>
                    </td>
                  </tr>
                  <tr>
                    <td>
                      <span class="word-sufix">me</span>
                      <span class="highlight">mitmuse 1. isik</span>
                    </td>
                    <td>
                      <th:block th:replace=" :: morpho-verb-form-row(${paradigm}, 'PtsPtPs', 'oleks(ime)')"></th:block>
                      <th:block th:replace=" :: morpho-verb-form-row(${paradigm}, 'KndPtPl1', '~ ')"></th:block>
                    </td>
                    <td>
                      <th:block th:replace=" :: morpho-verb-form-row(${paradigm}, 'PtsPtPs', 'ei oleks')"></th:block>
                      <th:block th:replace=" :: morpho-verb-form-row(${paradigm}, 'PtsPtPs', '~ poleks')"></th:block>
                      <th:block th:replace=" :: morpho-verb-form-row(${paradigm}, 'KndPtPs', '~ ei')"></th:block>
                    </td>
                  </tr>
                  <tr>
                    <td>
                      <span class="word-sufix">te</span>
                      <span class="highlight">mitmuse 2. isik</span>
                    </td>
                    <td>
                      <th:block th:replace=" :: morpho-verb-form-row(${paradigm}, 'PtsPtPs', 'oleks(ite)')"></th:block>
                      <th:block th:replace=" :: morpho-verb-form-row(${paradigm}, 'KndPtPl2', '~ ')"></th:block>
                    </td>
                    <td>
                      <th:block th:replace=" :: morpho-verb-form-row(${paradigm}, 'PtsPtPs', 'ei oleks')"></th:block>
                      <th:block th:replace=" :: morpho-verb-form-row(${paradigm}, 'PtsPtPs', '~ poleks')"></th:block>
                      <th:block th:replace=" :: morpho-verb-form-row(${paradigm}, 'KndPtPs', '~ ei')"></th:block>
                    </td>
                  </tr>
                  <tr>
                    <td>
                      <span class="word-sufix">nad</span>
                      <span class="highlight">mitmuse 3. isik</span>
                    </td>
                    <td>
                      <th:block th:replace=" :: morpho-verb-form-row(${paradigm}, 'PtsPtPs', 'oleks(id)')"></th:block>
                      <th:block th:replace=" :: morpho-verb-form-row(${paradigm}, 'KndPtPl3', '~ ')"></th:block>
                    </td>
                    <td>
                      <th:block th:replace=" :: morpho-verb-form-row(${paradigm}, 'PtsPtPs', 'ei oleks')"></th:block>
                      <th:block th:replace=" :: morpho-verb-form-row(${paradigm}, 'PtsPtPs', '~ poleks')"></th:block>
                      <th:block th:replace=" :: morpho-verb-form-row(${paradigm}, 'KndPtPs', '~ ei')"></th:block>
                    </td>
                  </tr>
                  <tr>
                    <td>umbisikuline</td>
                    <td>
                      <th:block th:replace=" :: morpho-verb-form-row(${paradigm}, 'PtsPtIps', 'oleks')"></th:block>
                      <th:block th:replace=" :: morpho-verb-form-row(${paradigm}, 'KndPtIps', '~ ')"></th:block>
                    </td>
                    <td>
                      <th:block th:replace=" :: morpho-verb-form-row(${paradigm}, 'PtsPtIps', 'ei oleks')"></th:block>
                      <th:block th:replace=" :: morpho-verb-form-row(${paradigm}, 'PtsPtIps', '~ poleks')"></th:block>
                      <th:block th:replace=" :: morpho-verb-form-row(${paradigm}, 'KndPtIps', '~ ei')"></th:block>
                    </td>
                  </tr>
                </table>
              </div>
            </div>
            <div class="scrollable-table">
              <div class="scrollable-table--scroller">
                <table class="stretch-middle-td">
                  <tr>
                    <th colspan="3">
                      <b>Käskiv kõneviis</b>
                    </th>
                  </tr>
                  <tr>
                    <th colspan="3" class="subtitle">Olevik</th>
                  </tr>
                  <tr>
                    <th>isik</th>
                    <th>jaatav</th>
                    <th>eitav</th>
                  </tr>
                  <tr>
                    <td>
                      <span class="word-sufix">ma</span>
                      <span class="highlight">ainsuse 1. isik</span>
                    </td>
                    <td>-</td>
                    <td>-</td>
                  </tr>
                  <tr>
                    <td>
                      <span class="word-sufix">sa</span>
                      <span class="highlight">ainsuse 2. isik</span>
                    </td>
                    <td>
                      <th:block th:replace=" :: morpho-verb-form-row(${paradigm}, 'ImpPrSg2', '')"></th:block>
                    </td>
                    <td>
                      <th:block th:replace=" :: morpho-verb-form-row(${paradigm}, 'ImpPrSg2', 'ära')"></th:block>
                    </td>
                  </tr>
                  <tr>
                    <td>
                      <span class="word-sufix">ta</span>
                      <span class="highlight">ainsuse 3. isik</span>
                    </td>
                    <td>
                      <th:block th:replace=" :: morpho-verb-form-row(${paradigm}, 'ImpPrPs', '')"></th:block>
                    </td>
                    <td>
                      <th:block th:replace=" :: morpho-verb-form-row(${paradigm}, 'ImpPrPs', 'ärgu')"></th:block>
                    </td>
                  </tr>
                  <tr>
                    <td>
                      <span class="word-sufix">me</span>
                      <span class="highlight">mitmuse 1. isik</span>
                    </td>
                    <td>
                      <th:block th:replace=" :: morpho-verb-form-row(${paradigm}, 'ImpPrPl1', '')"></th:block>
                      ~
                      <th:block th:replace=" :: morpho-verb-form-row(${paradigm}, 'IndPrPl1', '')"></th:block>
                    </td>
                    <td>
                      <th:block th:replace=" :: morpho-verb-form-row-first(${paradigm}, 'ImpPrPl1', 'ärgem')"></th:block>
                      ~
                      <th:block th:replace=" :: morpho-verb-form-row(${paradigm}, 'IndPrPl1', 'ärme')"></th:block>
                      ~
                      <th:block th:replace=" :: morpho-verb-form-row(${paradigm}, 'IndPrPs_', 'ärme')"></th:block>
                    </td>
                  </tr>
                  <tr>
                    <td>
                      <span class="word-sufix">te</span>
                      <span class="highlight">mitmuse 2. isik</span>
                    </td>
                    <td>
                      <th:block th:replace=" :: morpho-verb-form-row(${paradigm}, 'ImpPrPl2', '')"></th:block>
                    </td>
                    <td>
                      <th:block th:replace=" :: morpho-verb-form-row(${paradigm}, 'ImpPrPl2', 'ärge')"></th:block>
                    </td>
                  </tr>
                  <tr>
                    <td>
                      <span class="word-sufix">nad</span>
                      <span class="highlight">mitmuse 3. isik</span>
                    </td>
                    <td>
                      <th:block th:replace=" :: morpho-verb-form-row(${paradigm}, 'ImpPrPs', '')"></th:block>
                    </td>
                    <td>
                      <th:block th:replace=" :: morpho-verb-form-row(${paradigm}, 'ImpPrPs', 'ärgu')"></th:block>
                    </td>
                  </tr>
                  <tr>
                    <td>umbisikuline</td>
                    <td>
                      <th:block th:replace=" :: morpho-verb-form-row(${paradigm}, 'ImpPrIps', '')"></th:block>
                    </td>
                    <td>
                      <th:block th:replace=" :: morpho-verb-form-row(${paradigm}, 'ImpPrIps', 'ärgu')"></th:block>
                    </td>
                  </tr>
                </table>
              </div>
            </div>
            <div class="scrollable-table">
              <div class="scrollable-table--scroller">
                <table class="stretch-middle-td">
                  <tr>
                    <th colspan="3">
                      <b>Kaudne kõneviis</b>
                    </th>
                  </tr>
                  <tr>
                    <th colspan="3" class="subtitle">Olevik</th>
                  </tr>
                  <tr>
                    <th>isik</th>
                    <th>jaatav</th>
                    <th>eitav</th>
                  </tr>
                  <tr>
                    <td>
                      <span class="word-sufix">ma ... nad</span>
                    </td>
                    <td>
                      <th:block th:replace=" :: morpho-verb-form-row(${paradigm}, 'KvtPrPs', '')"></th:block>
                    </td>
                    <td>
                      <th:block th:replace=" :: morpho-verb-form-row(${paradigm}, 'KvtPrPs', 'ei')"></th:block>
                    </td>
                  </tr>
                  <tr>
                    <td>
                      <span class="word-sufix">umbisikuline</span>
                    </td>
                    <td>
                      <th:block th:replace=" :: morpho-verb-form-row(${paradigm}, 'KvtPrIps', '')"></th:block>
                    </td>
                    <td>
                      <th:block th:replace=" :: morpho-verb-form-row(${paradigm}, 'KvtPrIps', 'ei')"></th:block>
                    </td>
                  </tr>
                  <tr>
                    <th colspan="3" class="subtitle">Minevik</th>
                  </tr>
                  <tr>
                    <th>isik</th>
                    <th>jaatav</th>
                    <th>eitav</th>
                  </tr>
                  <tr>
                    <td>
                      <span class="word-sufix">ma ... nad</span>
                    </td>
                    <td>
                      <th:block th:replace=" :: morpho-verb-form-row(${paradigm}, 'PtsPtPs', 'olevat')"></th:block>
                    </td>
                    <td>
                      <th:block th:replace=" :: morpho-verb-form-row(${paradigm}, 'PtsPtPs', 'ei olevat')"></th:block>
                      <th:block th:replace=" :: morpho-verb-form-row(${paradigm}, 'PtsPtPs', '~ polevat')"></th:block>
                    </td>
                  </tr>
                  <tr>
                    <td>umbisikuline</td>
                    <td>
                      <th:block th:replace=" :: morpho-verb-form-row(${paradigm}, 'PtsPtIps', 'olevat')"></th:block>
                    </td>
                    <td>
                      <th:block th:replace=" :: morpho-verb-form-row(${paradigm}, 'PtsPtIps', 'ei olevat')"></th:block>
                      <th:block th:replace=" :: morpho-verb-form-row(${paradigm}, 'PtsPtIps', '~ polevat')"></th:block>
                    </td>
                  </tr>
                </table>
              </div>
            </div>
            <h2>Käändelised vormid</h2>
            <div class="scrollable-table">
              <div class="scrollable-table--scroller">
                <table class="stretch-middle-td">
                  <tr>
                    <th colspan="3">
                      <b>Tegevusnimed</b>
                    </th>
                  </tr>
                  <tr>
                    <th>ma-tegevusnimi</th>
                    <th></th>
                    <th></th>
                  </tr>
                  <tr>
                    <td>
                      ma
                      <span class="highlight">-vorm</span>
                    </td>
                    <td>
                      <th:block th:replace=" :: morpho-verb-form-row(${paradigm}, 'Sup', '')"></th:block>
                    </td>
                  </tr>
                  <tr>
                    <td>
                      mas
                      <span class="highlight">-vorm</span>
                    </td>
                    <td>
                      <th:block th:replace=" :: morpho-verb-form-row(${paradigm}, 'SupIn', '')"></th:block>
                    </td>
                  </tr>
                  <tr>
                    <td>
                      mast
                      <span class="highlight">-vorm</span>
                    </td>
                    <td>
                      <th:block th:replace=" :: morpho-verb-form-row(${paradigm}, 'SupEl', '')"></th:block>
                    </td>
                  </tr>
                  <tr>
                    <td>
                      maks
                      <span class="highlight">-vorm</span>
                    </td>
                    <td>
                      <th:block th:replace=" :: morpho-verb-form-row(${paradigm}, 'SupTr', '')"></th:block>
                    </td>
                  </tr>
                  <tr>
                    <td>
                      mata
                      <span class="highlight">-vorm</span>
                    </td>
                    <td>
                      <th:block th:replace=" :: morpho-verb-form-row(${paradigm}, 'SupAb', '')"></th:block>
                    </td>
                  </tr>
                  <tr>
                    <td>
                      tama
                      <span class="highlight">-vorm</span>
                    </td>
                    <td>
                      <th:block th:replace=" :: morpho-verb-form-row(${paradigm}, 'SupIps', '')"></th:block>
                    </td>
                  </tr>
                  <tr>
                    <th>da-tegevusnimi</th>
                    <th></th>
                  </tr>
                  <tr>
                    <td>
                      da
                      <span class="highlight">-vorm</span>
                    </td>
                    <td>
                      <th:block th:replace=" :: morpho-verb-form-row(${paradigm}, 'Inf', '')"></th:block>
                    </td>
                  </tr>
                  <tr>
                    <td>
                      des
                      <span class="highlight">-vorm</span>
                    </td>
                    <td>
                      <th:block th:replace=" :: morpho-verb-form-row(${paradigm}, 'Ger', '')"></th:block>
                    </td>
                  </tr>
                </table>
              </div>
            </div>
            <div class="scrollable-table">
              <div class="scrollable-table--scroller">
                <table class="stretch-middle-td">
                  <tr>
                    <th colspan="3">
                      <b>Kesksõnad</b>
                    </th>
                  </tr>
                  <tr>
                    <th></th>
                    <th>olevik</th>
                    <th>minevik</th>
                  </tr>
                  <tr>
                    <td>isikuline</td>
                    <td>
                      <th:block th:replace=" :: morpho-verb-form-row(${paradigm}, 'PtsPrPs', '')"></th:block>
                    </td>
                    <td>
                      <th:block th:replace=" :: morpho-verb-form-row(${paradigm}, 'PtsPtPs', '')"></th:block>
                    </td>
                  </tr>
                  <tr>
                    <td>umbisikuline</td>
                    <td>
                      <th:block th:replace=" :: morpho-verb-form-row(${paradigm}, 'PtsPrIps', '')"></th:block>
                    </td>
                    <td>
                      <th:block th:replace=" :: morpho-verb-form-row(${paradigm}, 'PtsPtIps', '')"></th:block>
                    </td>
                  </tr>
                </table>
              </div>
            </div>
          </div>
          <div class="table-legend invisible" aria-hidden="true">
            <div class="table-legend__item">Legend:</div>
            <div class="table-legend__item">
              <i class="fa fa-star highlight"></i>
              Sõnavormi kasutussagedus selles sõnas
            </div>
            <div class="table-legend__item">
              <i class="fa fa-star"></i>
              Eeldatav kasutussagedus võrreldes teiste sõnadega
            </div>
          </div>
          <th:block th:replace=" :: table-legend_est"></th:block>
        </div>
      </div>
    </div>
  </th:block>
  <th:block th:fragment="morpho-noomen_est">
    <div class="modal-dialog" role="document">
      <div class="modal-content">
        <div class="modal-header">
          <h5 class="modal-title">
            Sõnavormid
            <span>EKI eesti keele morfoloogiline andmebaas 2019–</span>
          </h5>
          <button type="button" class="close" data-dismiss="modal" aria-label="Close">
            <span aria-hidden="true">&times;</span>
          </button>
        </div>
        <div class="modal-body">
          <ul class="nav nav-pills mb-3" data-plugin="tableTogglers">
            <li class="nav-item">
              <button type="button" class="nav-link" role="tab" data-rel="marks">
                <span class="fa fa-check"></span>
                märkidega
              </button>
              <span class="form-display-form-field" style="display: none;">
                <br>
                <b>NB! Siin on esitatud häälduskuju, mitte kirjapilt.</b>
              </span>
            </li>
          </ul>
          <div>
            <p th:utext="${paradigm.comment}" class="paradigm-text"></p>
            <p>
              <span class="uppercase" th:text="#{label.morpho.inflectiontype}">Muuttüüp</span>
              <span th:text="${paradigm.inflectionType}">22e</span>
            </p>
            <div class="scrollable-table">
              <div class="scrollable-table--scroller">
                <table class="first-row-sizes" data-fixColumn="true">
                  <tr class="unindent">
                    <th>
                      <span>kääne</span>
                    </th>
                    <th>
                      <span>ainsus</span>
                    </th>
                    <th>
                      <span>mitmus</span>
                    </th>
                  </tr>
                  <tr>
                    <td>
                      nimetav
                      <br />
                      <span class="highlight">kes? mis?</span>
                    </td>
                    <td>
                      <th:block th:replace=" :: morpho-noun-form-row(${paradigm}, 'SgN')"></th:block>
                    </td>
                    <td>
                      <th:block th:replace=" :: morpho-noun-form-row(${paradigm}, 'PlN')"></th:block>
                    </td>
                  </tr>
                  <tr>
                    <td>
                      omastav
                      <br />
                      <span class="highlight">kelle? mille?</span>
                    </td>
                    <td>
                      <th:block th:replace=" :: morpho-noun-form-row(${paradigm}, 'SgG')"></th:block>
                    </td>
                    <td>
                      <th:block th:replace=" :: morpho-noun-form-row(${paradigm}, 'PlG')"></th:block>
                    </td>
                  </tr>
                  <tr>
                    <td>
                      osastav
                      <br />
                      <span class="highlight">keda? mida?</span>
                    </td>
                    <td>
                      <th:block th:replace=" :: morpho-noun-form-row(${paradigm}, 'SgP')"></th:block>
                    </td>
                    <td>
                      <th:block th:replace=" :: morpho-noun-form-row(${paradigm}, 'PlP')"></th:block>
                    </td>
                  </tr>
                  <tr>
                    <td>
                      lühike sisseütlev
                      <br />
                      <span class="highlight">kuhu?</span>
                    </td>
                    <td>
                      <th:block th:replace=" :: morpho-noun-form-row(${paradigm}, 'SgAdt')"></th:block>
                    </td>
                    <td>
                      <th:block th:replace=" :: morpho-noun-form-row(${paradigm}, 'PlAdt')"></th:block>
                    </td>
                  </tr>
                  <tr>
                    <td>
                      sisseütlev
                      <br />
                      <span class="highlight">kellesse? millesse? </span>
                    </td>
                    <td>
                      <th:block th:replace=" :: morpho-noun-form-row(${paradigm}, 'SgIll')"></th:block>
                    </td>
                    <td>
                      <th:block th:replace=" :: morpho-noun-form-row(${paradigm}, 'PlIll')"></th:block>
                    </td>
                  </tr>
                  <tr>
                    <td>
                      seesütlev
                      <br />
                      <span class="highlight">kelles? milles? </span>
                    </td>
                    <td>
                      <th:block th:replace=" :: morpho-noun-form-row(${paradigm}, 'SgIn')"></th:block>
                    </td>
                    <td>
                      <th:block th:replace=" :: morpho-noun-form-row(${paradigm}, 'PlIn')"></th:block>
                    </td>
                  </tr>
                  <tr>
                    <td>
                      seestütlev
                      <br />
                      <span class="highlight">kellest? millest? </span>
                    </td>
                    <td>
                      <th:block th:replace=" :: morpho-noun-form-row(${paradigm}, 'SgEl')"></th:block>
                    </td>
                    <td>
                      <th:block th:replace=" :: morpho-noun-form-row(${paradigm}, 'PlEl')"></th:block>
                    </td>
                  </tr>
                  <tr>
                    <td>
                      alaleütlev
                      <br />
                      <span class="highlight">kellele? millele? </span>
                    </td>
                    <td>
                      <th:block th:replace=" :: morpho-noun-form-row(${paradigm}, 'SgAll')"></th:block>
                    </td>
                    <td>
                      <th:block th:replace=" :: morpho-noun-form-row(${paradigm}, 'PlAll')"></th:block>
                    </td>
                  </tr>
                  <tr>
                    <td>
                      alalütlev
                      <br />
                      <span class="highlight">kellel? millel? </span>
                    </td>
                    <td>
                      <th:block th:replace=" :: morpho-noun-form-row(${paradigm}, 'SgAd')"></th:block>
                    </td>
                    <td>
                      <th:block th:replace=" :: morpho-noun-form-row(${paradigm}, 'PlAd')"></th:block>
                    </td>
                  </tr>
                  <tr>
                    <td>
                      alaltütlev
                      <br />
                      <span class="highlight">kellelt? millelt? </span>
                    </td>
                    <td>
                      <th:block th:replace=" :: morpho-noun-form-row(${paradigm}, 'SgAbl')"></th:block>
                    </td>
                    <td>
                      <th:block th:replace=" :: morpho-noun-form-row(${paradigm}, 'PlAbl')"></th:block>
                    </td>
                  </tr>
                  <tr>
                    <td>
                      saav
                      <br />
                      <span class="highlight">kelleks? milleks? </span>
                    </td>
                    <td>
                      <th:block th:replace=" :: morpho-noun-form-row(${paradigm}, 'SgTr')"></th:block>
                    </td>
                    <td>
                      <th:block th:replace=" :: morpho-noun-form-row(${paradigm}, 'PlTr')"></th:block>
                    </td>
                  </tr>
                  <tr>
                    <td>
                      rajav
                      <br />
                      <span class="highlight">kelleni? milleni? </span>
                    </td>
                    <td>
                      <th:block th:replace=" :: morpho-noun-form-row(${paradigm}, 'SgTer')"></th:block>
                    </td>
                    <td>
                      <th:block th:replace=" :: morpho-noun-form-row(${paradigm}, 'PlTer')"></th:block>
                    </td>
                  </tr>
                  <tr>
                    <td>
                      olev
                      <br />
                      <span class="highlight">kellena? millena? </span>
                    </td>
                    <td>
                      <th:block th:replace=" :: morpho-noun-form-row(${paradigm}, 'SgEs')"></th:block>
                    </td>
                    <td>
                      <th:block th:replace=" :: morpho-noun-form-row(${paradigm}, 'PlEs')"></th:block>
                    </td>
                  </tr>
                  <tr>
                    <td>
                      ilmaütlev
                      <br />
                      <span class="highlight">kelleta? milleta? </span>
                    </td>
                    <td>
                      <th:block th:replace=" :: morpho-noun-form-row(${paradigm}, 'SgAb')"></th:block>
                    </td>
                    <td>
                      <th:block th:replace=" :: morpho-noun-form-row(${paradigm}, 'PlAb')"></th:block>
                    </td>
                  </tr>
                  <tr>
                    <td>
                      kaasaütlev
                      <br />
                      <span class="highlight">kellega? millega? </span>
                    </td>
                    <td>
                      <th:block th:replace=" :: morpho-noun-form-row(${paradigm}, 'SgKom')"></th:block>
                    </td>
                    <td>
                      <th:block th:replace=" :: morpho-noun-form-row(${paradigm}, 'PlKom')"></th:block>
                    </td>
                  </tr>
                </table>
              </div>
            </div>
          </div>
          <div class="table-legend invisible" aria-hidden="true">
            <div class="table-legend__item">Legend:</div>
            <div class="table-legend__item">
              <i class="fa fa-star highlight"></i>
              Sõnavormi kasutussagedus selles sõnas
            </div>
            <div class="table-legend__item">
              <i class="fa fa-star"></i>
              Eeldatav kasutussagedus võrreldes teiste sõnadega
            </div>
          </div>
          <th:block th:replace=" :: table-legend_est"></th:block>
        </div>
      </div>
    </div>
  </th:block>
  <th:block th:fragment="morpho-verb_rus">
    <div class="modal-dialog" role="document">
      <div class="modal-content">
        <div class="modal-header">
          <h5 class="modal-title">
            Sõnavormid
            <span>EKI vene keele morfoloogiline andmebaas 2019–</span>
          </h5>
          <button type="button" class="close" data-dismiss="modal" aria-label="Close">
            <span aria-hidden="true">&times;</span>
          </button>
        </div>
        <div class="modal-body">
          <div>
            <p th:utext="${paradigm.comment}" class="paradigm-text"></p>
            <div class="scrollable-table">
              <div class="scrollable-table--scroller">
                <table class="stretch-middle-td">
                  <tr>
                    <th colspan="2">
                      <b>Изъявительное наклонение / Kindel kõneviis</b>
                    </th>
                  </tr>
                  <tr>
                    <th colspan="2">настоящее время / olevik</th>
                  </tr>
                  <tr>
                    <th>лицо / isik</th>
                    <th></th>
                  </tr>
                  <tr>
                    <td>
                      <span class="word-sufix-rus">я / ma</span>
                      <span class="highlight"> 1. лицо ед. ч. </span>
                    </td>
                    <td>
                      <th:block th:replace=" :: morpho-verb-form-row(${paradigm}, 'sing,1per,pres,indc', '')"></th:block>
                    </td>
                  </tr>
                  <tr>
                    <td>
                      <span class="word-sufix-rus">ты / sa</span>
                      <span class="highlight">2. лицо ед. ч.</span>
                    </td>
                    <td>
                      <th:block th:replace=" :: morpho-verb-form-row(${paradigm}, 'sing,2per,pres,indc', '')"></th:block>
                    </td>
                  </tr>
                  <tr>
                    <td>
                      <span class="word-sufix-rus">он / ta</span>
                      <span class="highlight"> 3. лицо ед. ч. мужской род</span>
                    </td>
                    <td rowspan="3">
                      <th:block th:replace=" :: morpho-verb-form-row(${paradigm}, 'sing,3per,pres,indc', '')"></th:block>
                    </td>
                  </tr>
                  <tr>
                    <td>
                      <span class="word-sufix-rus">она / ta</span>
                      <span class="highlight"> 3. лицо ед. ч. женский род</span>
                    </td>
                  </tr>
                  <tr>
                    <td>
                      <span class="word-sufix-rus">оно / ta</span>
                      <span class="highlight">3. лицо ед. ч. средний род</span>
                    </td>
                  </tr>
                  <tr>
                    <td>
                      <span class="word-sufix-rus">мы / meie</span>
                      <span class="highlight">1. лицо мн. ч.</span>
                    </td>
                    <td>
                      <th:block th:replace=" :: morpho-verb-form-row(${paradigm}, 'plur,1per,pres,indc', '')"></th:block>
                    </td>
                  </tr>
                  <tr>
                    <td>
                      <span class="word-sufix-rus">вы / teie</span>
                      <span class="highlight">2. лицо мн. ч.</span>
                    </td>
                    <td>
                      <th:block th:replace=" :: morpho-verb-form-row(${paradigm}, 'plur,2per,pres,indc', '')"></th:block>
                    </td>
                  </tr>
                  <tr>
                    <td>
                      <span class="word-sufix-rus">они / nad</span>
                      <span class="highlight">3. лицо мн. ч.</span>
                    </td>
                    <td>
                      <th:block th:replace=" :: morpho-verb-form-row(${paradigm}, 'plur,3per,pres,indc', '')"></th:block>
                    </td>
                  </tr>
                  <tr>
                    <th colspan="2">прошедшее время / minevik</th>
                  </tr>
                  <tr>
                    <th>лицо / isik</th>
                    <th></th>
                  </tr>
                  <tr>
                    <td>
                      <span class="word-sufix-rus">я / ma</span>
                      <span class="highlight"> 1. лицо ед. ч. мужской род</span>
                    </td>
                    <td>
                      <th:block th:replace=" :: morpho-verb-form-row(${paradigm}, 'masc,sing,1per,past,indc', '')"></th:block>
                    </td>
                  </tr>
                  <tr>
                    <td>
                      <span class="word-sufix-rus">я / ma</span>
                      <span class="highlight">1. лицо ед. ч. женский род</span>
                    </td>
                    <td>
                      <th:block th:replace=" :: morpho-verb-form-row(${paradigm}, 'femn,sing,1per,past,indc', '')"></th:block>
                    </td>
                  </tr>
                  <tr>
                    <td>
                      <span class="word-sufix-rus">ты / sa</span>
                      <span class="highlight">2. лицо ед. ч. мужской род</span>
                    </td>
                    <td>
                      <th:block th:replace=" :: morpho-verb-form-row(${paradigm}, 'masc,sing,2per,past,indc', '')"></th:block>
                    </td>
                  </tr>
                  <tr>
                    <td>
                      <span class="word-sufix-rus">ты / sa</span>
                      <span class="highlight"> 2. лицо ед. ч. женский род</span>
                    </td>
                    <td>
                      <th:block th:replace=" :: morpho-verb-form-row(${paradigm}, 'femn,sing,2per,past,indc', '')"></th:block>
                    </td>
                  </tr>
                  <tr>
                    <td>
                      <span class="word-sufix-rus">он / ta</span>
                      <span class="highlight">3. лицо ед. ч. мужской род</span>
                    </td>
                    <td>
                      <th:block th:replace=" :: morpho-verb-form-row(${paradigm}, 'masc,sing,3per,past,indc', '')"></th:block>
                    </td>
                  </tr>
                  <tr>
                    <td>
                      <span class="word-sufix-rus">она / ta</span>
                      <span class="highlight">3. лицо ед. ч. женский род</span>
                    </td>
                    <td>
                      <th:block th:replace=" :: morpho-verb-form-row(${paradigm}, 'femn,sing,3per,past,indc', '')"></th:block>
                    </td>
                  </tr>
                  <tr>
                    <td>
                      <span class="word-sufix-rus">оно / ta</span>
                      <span class="highlight">3. лицо ед. ч. средний род</span>
                    </td>
                    <td>
                      <th:block th:replace=" :: morpho-verb-form-row(${paradigm}, 'neut,sing,3per,past,indc', '')"></th:block>
                    </td>
                  </tr>
                  <tr>
                    <td>
                      <span class="word-sufix-rus">мы / meie</span>
                      <span class="highlight">1. лицо мн. ч.</span>
                    </td>
                    <td rowspan="3">
                      <th:block th:replace=" :: morpho-verb-form-row(${paradigm}, 'plur,past,indc', '')"></th:block>
                    </td>
                  </tr>
                  <tr>
                    <td>
                      <span class="word-sufix-rus">вы / teie</span>
                      <span class="highlight">2. лицо мн. ч.</span>
                    </td>
                  </tr>
                  <tr>
                    <td>
                      <span class="word-sufix-rus">они / nad</span>
                      <span class="highlight">3. лицо мн. ч.</span>
                    </td>
                  </tr>
                  <tr>
                    <th colspan="2">будущее время / tulevik</th>
                  </tr>
                  <tr>
                    <th>лицо / isik</th>
                    <th></th>
                  </tr>
                  <tr>
                    <td>
                      <span class="word-sufix-rus">я / ma</span>
                      <span class="highlight">1. лицо ед. ч.</span>
                    </td>
                    <td>
                      <th:block th:replace=" :: morpho-verb-form-row(${paradigm}, 'sing,1per,futr,indc', '')"></th:block>
                    </td>
                  </tr>
                  <tr>
                    <td>
                      <span class="word-sufix-rus">ты / sa</span>
                      <span class="highlight"> 2. лицо ед. ч.</span>
                    </td>
                    <td>
                      <th:block th:replace=" :: morpho-verb-form-row(${paradigm}, 'sing,2per,futr,indc', '')"></th:block>
                    </td>
                  </tr>
                  <tr>
                    <td>
                      <span class="word-sufix-rus">он / ta</span>
                      <span class="highlight"> 3. лицо ед. ч. мужской род</span>
                    </td>
                    <td rowspan="3">
                      <th:block th:replace=" :: morpho-verb-form-row(${paradigm}, 'sing,3per,futr,indc', '')"></th:block>
                    </td>
                  </tr>
                  <tr>
                    <td>
                      <span class="word-sufix-rus">она / ta</span>
                      <span class="highlight">3. лицо ед. ч. женский род</span>
                    </td>
                  </tr>
                  <tr>
                    <td>
                      <span class="word-sufix-rus">оно / ta</span>
                      <span class="highlight">3. лицо ед. ч. средний род</span>
                    </td>
                  </tr>
                  <tr>
                    <td>
                      <span class="word-sufix-rus">мы / meie</span>
                      <span class="highlight"> 1. лицо мн. ч. </span>
                    </td>
                    <td>
                      <th:block th:replace=" :: morpho-verb-form-row(${paradigm}, 'plur,1per,futr,indc', '')"></th:block>
                    </td>
                  </tr>
                  <tr>
                    <td>
                      <span class="word-sufix-rus">вы / teie</span>
                      <span class="highlight"> 2. лицо мн. ч.</span>
                    </td>
                    <td>
                      <th:block th:replace=" :: morpho-verb-form-row(${paradigm}, 'plur,2per,futr,indc', '')"></th:block>
                    </td>
                  </tr>
                  <tr>
                    <td>
                      <span class="word-sufix-rus">они / nad</span>
                      <span class="highlight">3. лицо мн. ч.</span>
                    </td>
                    <td>
                      <th:block th:replace=" :: morpho-verb-form-row(${paradigm}, 'plur,3per,futr,indc', '')"></th:block>
                    </td>
                  </tr>
                </table>
              </div>
            </div>
            <div class="scrollable-table">
              <div class="scrollable-table--scroller">
                <table class="stretch-middle-td">
                  <tr>
                    <th colspan="2">Повелительное наклонение / Käskiv kõneviis</th>
                  </tr>
                  <tr>
                    <th colspan="2">лицо / isik</th>
                  </tr>
                  <tr>
                    <td>
                      <span class="word-sufix-rus">ты / sa</span>
                      <span class="highlight">2. лицо ед. ч.</span>
                    </td>
                    <td>
                      <th:block th:replace=" :: morpho-verb-form-row(${paradigm}, 'sing,impr,excl', '')"></th:block>
                    </td>
                  </tr>
                  <tr>
                    <td>
                      <span class="word-sufix-rus">вы / te</span>
                      <span class="highlight"> 2. лицо мн. ч.</span>
                    </td>
                    <td>
                      <th:block th:replace=" :: morpho-verb-form-row(${paradigm}, 'plur,impr,excl', '')"></th:block>
                    </td>
                  </tr>
                </table>
              </div>
            </div>
            <div class="scrollable-table">
              <div class="scrollable-table--scroller">
                <table>
                  <tr>
                    <th>Инфинитив / Tegevusnimi</th>
                  </tr>
                  <tr>
                    <td>
                      <th:block th:replace=" :: morpho-verb-form-row(${paradigm}, 'INFN', '')"></th:block>
                    </td>
                  </tr>
                </table>
              </div>
            </div>
            <div class="scrollable-table">
              <div class="scrollable-table--scroller">
                <table class="stretch-middle-td">
                  <tr>
                    <th colspan="2">Причастие / Kesksõna</th>
                  </tr>
                  <tr>
                    <th colspan="2">настоящее время / olevik</th>
                  </tr>
                  <tr>
                    <td>
                      действительное / v-kesksõna
                      <br />
                      <span class="highlight">какой? что делающий? / missugune?</span>
                    </td>
                    <td>
                      <th:block th:replace=" :: morpho-verb-form-row(${paradigm}, 'PRTF,pres,actv', '')"></th:block>
                    </td>
                  </tr>
                  <tr>
                    <td>
                      страдательное / tav-kesksõna
                      <br />
                      <span class="highlight">какой? / missugune?</span>
                    </td>
                    <td>
                      <th:block th:replace=" :: morpho-verb-form-row(${paradigm}, 'PRTF,pres,pssv', '')"></th:block>
                    </td>
                  </tr>
                  <tr>
                    <td>
                      страдательное / tav-kesksõna
                      <br />
                      <span class="small">(краткая форма / lühike vorm)</span>
                      <br />
                      <span class="highlight">какой? / missugune?</span>
                    </td>
                    <td>
                      <th:block th:replace=" :: morpho-verb-form-row(${paradigm}, 'PRTS,pres,pssv', '')"></th:block>
                    </td>
                  </tr>
                  <tr>
                    <th colspan="2">прошедшее время / minevik</th>
                  </tr>
                  <tr>
                    <td>
                      действительное / nud-kesksõna
                      <br />
                      <span class="highlight">какой? что делавший? что сделавший? / missugune?</span>
                    </td>
                    <td>
                      <th:block th:replace=" :: morpho-verb-form-row(${paradigm}, 'PRTF,past,actv', '')"></th:block>
                    </td>
                  </tr>
                  <tr>
                    <td>
                      страдательное / tud-kesksõna
                      <br />
                      <span class="highlight">какой? / missugune?</span>
                    </td>
                    <td>
                      <th:block th:replace=" :: morpho-verb-form-row(${paradigm}, 'PRTF,past,pssv', '')"></th:block>
                    </td>
                  </tr>
                  <tr>
                    <td>
                      страдательное / tud-kesksõna
                      <br />
                      <span class="small">(краткая форма / lühike vorm)</span>
                      <br />
                      <span class="highlight">каков? / missugune?</span>
                    </td>
                    <td>
                      <th:block th:replace=" :: morpho-verb-form-row(${paradigm}, 'PRTS,past,pssv', '')"></th:block>
                    </td>
                  </tr>
                </table>
              </div>
            </div>
            <div class="scrollable-table">
              <div class="scrollable-table--scroller">
                <table class="stretch-middle-td">
                  <tr>
                    <th colspan="2">Деепричастие / des-vorm</th>
                  </tr>
                  <tr>
                    <td>
                      настоящее время / oleviku des-vorm
                      <br />
                      <span class="highlight">что делая? что сделав? / mida tehes?</span>
                    </td>
                    <td>
                      <th:block th:replace=" :: morpho-verb-form-row(${paradigm}, 'GRND,pres', '')"></th:block>
                    </td>
                  </tr>
                  <tr>
                    <td>
                      прошедшее время / mineviku des-vorm
                      <br />
                      <span class="highlight">что делая? что сделав? / mida tehes?</span>
                    </td>
                    <td>
                      <th:block th:replace=" :: morpho-verb-form-row(${paradigm}, 'GRND,past', '')"></th:block>
                    </td>
                  </tr>
                </table>
              </div>
            </div>
          </div>
          <th:block th:replace=" :: table-legend_rus"></th:block>
        </div>
      </div>
    </div>
  </th:block>
  <th:block th:fragment="morpho-noun_rus">
    <div class="modal-dialog" role="document">
      <div class="modal-content">
        <div class="modal-header">
          <h5 class="modal-title">
            Sõnavormid
            <span>EKI vene keele morfoloogiline andmebaas 2019–</span>
          </h5>
          <button type="button" class="close" data-dismiss="modal" aria-label="Close">
            <span aria-hidden="true">&times;</span>
          </button>
        </div>
        <div class="modal-body">
          <div>
            <p th:utext="${paradigm.comment}" class="paradigm-text"></p>
            <div class="scrollable-table">
              <div class="scrollable-table--scroller">
                <table class="first-row-sizes">
                  <tr class="unindent">
                    <th>
                      падеж
                      <br />
                      kääne
                    </th>
                    <th>
                      eдинственное число
                      <br />
                      ainsus
                    </th>
                    <th>
                      множественное число
                      <br />
                      mitmus
                    </th>
                  </tr>
                  <tr>
                    <td>
                      Именительный
                      <br />
                      <span class="highlight">кто? что? / kes? mis?</span>
                    </td>
                    <td>
                      <th:block th:replace=" :: morpho-noun-form-row(${paradigm}, 'sing,nomn')"></th:block>
                    </td>
                    <td>
                      <th:block th:replace=" :: morpho-noun-form-row(${paradigm}, 'plur,nomn')"></th:block>
                    </td>
                  </tr>
                  <tr>
                    <td>
                      Родительный
                      <br />
                      <span class="highlight">кого? чего? / kelle? mille?</span>
                    </td>
                    <td>
                      <th:block th:replace=" :: morpho-noun-form-row(${paradigm}, 'sing,gent')"></th:block>
                    </td>
                    <td>
                      <th:block th:replace=" :: morpho-noun-form-row(${paradigm}, 'plur,gent')"></th:block>
                    </td>
                  </tr>
                  <tr>
                    <td>
                      Дательный
                      <br />
                      <span class="highlight">кому? чему? / kellele? millele?</span>
                    </td>
                    <td>
                      <th:block th:replace=" :: morpho-noun-form-row(${paradigm}, 'sing,datv')"></th:block>
                    </td>
                    <td>
                      <th:block th:replace=" :: morpho-noun-form-row(${paradigm}, 'plur,datv')"></th:block>
                    </td>
                  </tr>
                  <tr>
                    <td>
                      Винительный
                      <br />
                      <span class="highlight">кого? что? / keda? mida?</span>
                    </td>
                    <td>
                      <th:block th:replace=" :: morpho-noun-form-row(${paradigm}, 'sing,accs')"></th:block>
                    </td>
                    <td>
                      <th:block th:replace=" :: morpho-noun-form-row(${paradigm}, 'plur,accs')"></th:block>
                    </td>
                  </tr>
                  <tr>
                    <td>
                      Творительный
                      <br />
                      <span class="highlight">кем? чем? / kellega? millega?</span>
                    </td>
                    <td>
                      <th:block th:replace=" :: morpho-noun-form-row(${paradigm}, 'sing,ablt')"></th:block>
                    </td>
                    <td>
                      <th:block th:replace=" :: morpho-noun-form-row(${paradigm}, 'plur,ablt')"></th:block>
                    </td>
                  </tr>
                  <tr>
                    <td>
                      Предложный
                      <br />
                      <span class="highlight">о ком? о чём? / kellest? millest?</span>
                    </td>
                    <td>
                      <th:block th:replace=" :: morpho-noun-form-row(${paradigm}, 'sing,loct')"></th:block>
                    </td>
                    <td>
                      <th:block th:replace=" :: morpho-noun-form-row(${paradigm}, 'plur,loct')"></th:block>
                    </td>
                  </tr>
                  <th:block th:each="form, formIter : ${viewUtil.getForms(paradigm, 'sing,gen2')}">
                    <th:block th:if="${formIter.index==0}">
                      <tr>
                        <td>
                          Родительный 2
                          <br />
                          <span class="highlight">чего? / mille?</span>
                        </td>
                        <td>
                          <th:block th:replace=" :: morpho-noun-form-row(${paradigm}, 'sing,gen2')"></th:block>
                        </td>
                        <td>&nbsp;</td>
                      </tr>
                    </th:block>
                  </th:block>
                  <th:block th:each="form, formIter : ${viewUtil.getForms(paradigm, 'sing,loc2')}">
                    <th:block th:if="${formIter.index==0}">
                      <tr>
                        <td>
                          Предложный 2
                          <br />
                          <span class="highlight">в чём? на чём? где? / milles? millel? kus?</span>
                        </td>
                        <td>
                          <th:block th:replace=" :: morpho-noun-form-row(${paradigm}, 'sing,loc2')"></th:block>
                        </td>
                        <td>&nbsp;</td>
                      </tr>
                    </th:block>
                  </th:block>
                </table>
              </div>
            </div>
          </div>
          <th:block th:replace=" :: table-legend_rus"></th:block>
        </div>
      </div>
    </div>
  </th:block>
  <th:block th:fragment="morpho-numeral_rus">
    <div class="modal-dialog" role="document">
      <div class="modal-content">
        <div class="modal-header">
          <h5 class="modal-title">
            Sõnavormid
            <span>EKI vene keele morfoloogiline andmebaas 2019–</span>
          </h5>
          <button type="button" class="close" data-dismiss="modal" aria-label="Close">
            <span aria-hidden="true">&times;</span>
          </button>
        </div>
        <div class="modal-body">
          <div>
            <p th:utext="${paradigm.comment}" class="paradigm-text"></p>
            <div class="scrollable-table">
              <div class="scrollable-table--scroller">
                <table class="stretch-middle-td">
                  <tr class="unindent">
                    <th colspan="3">падеж / kääne</th>
                  </tr>
                  <tr>
                    <td colspan="2">
                      Именительный
                      <br />
                      <span class="highlight">сколько? / mitu?</span>
                    </td>
                    <td>
                      <th:block th:replace=" :: morpho-noun-form-row(${paradigm}, 'nomn')"></th:block>
                    </td>
                  </tr>
                  <tr>
                    <td colspan="2">
                      Родительный
                      <br />
                      <span class="highlight">скольких? / mitme?</span>
                    </td>
                    <td>
                      <th:block th:replace=" :: morpho-noun-form-row(${paradigm}, 'gent')"></th:block>
                    </td>
                  </tr>
                  <tr>
                    <td colspan="2">
                      Дательный
                      <br />
                      <span class="highlight">скольким? / mitmele?</span>
                    </td>
                    <td>
                      <th:block th:replace=" :: morpho-noun-form-row(${paradigm}, 'datv')"></th:block>
                    </td>
                  </tr>
                  <tr>
                    <td rowspan="2">
                      Винительный
                      <br />
                      <span class="highlight">скольких? сколькo? / mitut?</span>
                    </td>
                    <td class="text-right">
                      <span class="word-prefix-adjective-rus">одуш. / elus</span>
                    </td>
                    <td>
                      <th:block th:replace=" :: morpho-noun-form-row(${paradigm}, 'accs,anim')"></th:block>
                    </td>
                  </tr>
                  <tr>
                    <td class="text-right">
                      <span class="word-prefix-adjective-rus">неодуш. / eluta</span>
                    </td>
                    <td>
                      <th:block th:replace=" :: morpho-noun-form-row(${paradigm}, 'accs,inan')"></th:block>
                    </td>
                  </tr>
                  <tr>
                    <td colspan="2">
                      Творительный
                      <br />
                      <span class="highlight">сколькими? / mitmega?</span>
                    </td>
                    <td>
                      <th:block th:replace=" :: morpho-noun-form-row(${paradigm}, 'ablt')"></th:block>
                    </td>
                  </tr>
                  <tr>
                    <td colspan="2">
                      Предложный
                      <br />
                      <span class="highlight">о скольких? / mitmest?</span>
                    </td>
                    <td>
                      <th:block th:replace=" :: morpho-noun-form-row(${paradigm}, 'loct')"></th:block>
                    </td>
                  </tr>
                </table>
              </div>
            </div>
          </div>
          <th:block th:replace=" :: table-legend_rus"></th:block>
        </div>
      </div>
    </div>
  </th:block>
  <th:block th:fragment="morpho-rus-adj-basetable(paradigm)">
    <div class="scrollable-table">
      <div class="scrollable-table--scroller">
        <table class="stretch-middle-td">
          <tr>
            <th colspan="3">падеж / kääne</th>
          </tr>
          <tr>
            <th colspan="2">
              <b>eдинственное число / ainsus</b>
            </th>
            <th>&nbsp;</th>
          </tr>
          <tr>
            <th colspan="2">мужской род / meessugu</th>
            <th>&nbsp;</th>
          </tr>
          <tr>
            <td colspan="2">
              Именительный
              <br />
              <span class="highlight">какой? / missugune?</span>
            </td>
            <td>
              <th:block th:replace=" :: morpho-noun-form-row(${paradigm}, 'masc,sing,nomn')"></th:block>
            </td>
          </tr>
          <tr>
            <td colspan="2">
              Родительный
              <br />
              <span class="highlight">какого? / missuguse?</span>
            </td>
            <td>
              <th:block th:replace=" :: morpho-noun-form-row(${paradigm}, 'masc,sing,gent')"></th:block>
            </td>
          </tr>
          <tr>
            <td colspan="2">
              Дательный
              <br />
              <span class="highlight">какому? / missugusele?</span>
            </td>
            <td>
              <th:block th:replace=" :: morpho-noun-form-row(${paradigm}, 'masc,sing,datv')"></th:block>
            </td>
          </tr>
          <tr>
            <td rowspan="2">
              Винительный
              <br />
              <span class="highlight">какого? какой? / missugust?</span>
            </td>
            <td class="text-right">
              <span class="word-prefix-adjective-rus">одуш. / elus</span>
            </td>
            <td>
              <th:block th:replace=" :: morpho-noun-form-row(${paradigm}, 'masc,sing,accs,anim')"></th:block>
            </td>
          </tr>
          <tr>
            <td class="text-right">
              <span class="word-prefix-adjective-rus">неодуш. / eluta</span>
            </td>
            <td>
              <th:block th:replace=" :: morpho-noun-form-row(${paradigm}, 'masc,sing,accs,inan')"></th:block>
            </td>
          </tr>
          <tr>
            <td colspan="2">
              Творительный
              <br />
              <span class="highlight">каким? / missugusega?</span>
            </td>
            <td>
              <th:block th:replace=" :: morpho-noun-form-row(${paradigm}, 'masc,sing,ablt')"></th:block>
            </td>
          </tr>
          <tr>
            <td colspan="2">
              Предложный
              <br />
              <span class="highlight">о каком? / missugusest?</span>
            </td>
            <td>
              <th:block th:replace=" :: morpho-noun-form-row(${paradigm}, 'masc,sing,loct')"></th:block>
            </td>
          </tr>
          <tr>
            <th colspan="2">женский род / naissugu</th>
            <th>&nbsp;</th>
          </tr>
          <tr>
            <td colspan="2">
              Именительный
              <br />
              <span class="highlight">какая? / missugune?</span>
            </td>
            <td>
              <th:block th:replace=" :: morpho-noun-form-row(${paradigm}, 'femn,sing,nomn')"></th:block>
            </td>
          </tr>
          <tr>
            <td colspan="2">
              Родительный
              <br />
              <span class="highlight">какой? / missuguse?</span>
            </td>
            <td>
              <th:block th:replace=" :: morpho-noun-form-row(${paradigm}, 'femn,sing,gent')"></th:block>
            </td>
          </tr>
          <tr>
            <td colspan="2">
              Дательный
              <br />
              <span class="highlight">какой? / missugusele?</span>
            </td>
            <td>
              <th:block th:replace=" :: morpho-noun-form-row(${paradigm}, 'femn,sing,datv')"></th:block>
            </td>
          </tr>
          <tr>
            <td rowspan="2">
              Винительный
              <br />
              <span class="highlight">какую? / missugust?</span>
            </td>
            <td class="text-right">
              <span class="word-prefix-adjective-rus">одуш. / elus</span>
            </td>
            <td rowspan="2">
              <th:block th:replace=" :: morpho-noun-form-row(${paradigm}, 'femn,sing,accs')"></th:block>
            </td>
          </tr>
          <tr>
            <td class="text-right">
              <span class="word-prefix-adjective-rus">неодуш. / eluta</span>
            </td>
          </tr>
          <tr>
            <td colspan="2">
              Творительный
              <br />
              <span class="highlight">какой? / missugusega?</span>
            </td>
            <td>
              <th:block th:replace=" :: morpho-noun-form-row(${paradigm}, 'femn,sing,ablt')"></th:block>
            </td>
          </tr>
          <tr>
            <td colspan="2">
              Предложный
              <br />
              <span class="highlight">о какой? / missugusest?</span>
            </td>
            <td>
              <th:block th:replace=" :: morpho-noun-form-row(${paradigm}, 'femn,sing,loct')"></th:block>
            </td>
          </tr>
          <tr>
            <th colspan="2">средний род / kesksugu</th>
            <th>&nbsp;</th>
          </tr>
          <tr>
            <td colspan="2">
              Именительный
              <br />
              <span class="highlight">какое? / missugune?</span>
            </td>
            <td>
              <th:block th:replace=" :: morpho-noun-form-row(${paradigm}, 'neut,sing,nomn')"></th:block>
            </td>
          </tr>
          <tr>
            <td colspan="2">
              Родительный
              <br />
              <span class="highlight">какого? / missuguse?</span>
            </td>
            <td>
              <th:block th:replace=" :: morpho-noun-form-row(${paradigm}, 'neut,sing,gent')"></th:block>
            </td>
          </tr>
          <tr>
            <td colspan="2">
              Дательный
              <br />
              <span class="highlight">какому? / missugusele?</span>
            </td>
            <td>
              <th:block th:replace=" :: morpho-noun-form-row(${paradigm}, 'neut,sing,datv')"></th:block>
            </td>
          </tr>
          <tr>
            <td rowspan="2">
              Винительный
              <br />
              <span class="highlight">какое? / missugust?</span>
            </td>
            <td class="text-right">
              <span class="word-prefix-adjective-rus">одуш. / elus</span>
            </td>
            <td rowspan="2">
              <th:block th:replace=" :: morpho-noun-form-row(${paradigm}, 'neut,sing,accs')"></th:block>
            </td>
          </tr>
          <tr>
            <td class="text-right">
              <span class="word-prefix-adjective-rus">неодуш. / eluta</span>
            </td>
          </tr>
          <tr>
            <td colspan="2">
              Творительный
              <br />
              <span class="highlight">каким? / missugusega?</span>
            </td>
            <td>
              <th:block th:replace=" :: morpho-noun-form-row(${paradigm}, 'neut,sing,ablt')"></th:block>
            </td>
          </tr>
          <tr>
            <td colspan="2">
              Предложный
              <br />
              <span class="highlight">о каком? / missugusest?</span>
            </td>
            <td>
              <th:block th:replace=" :: morpho-noun-form-row(${paradigm}, 'neut,sing,loct')"></th:block>
            </td>
          </tr>
          <tr>
            <th colspan="2">
              <b>множественное число / mitmus</b>
            </th>
            <th>&nbsp;</th>
          </tr>
          <tr>
            <td colspan="2">
              Именительный
              <br />
              <span class="highlight">какие? / missugused?</span>
            </td>
            <td>
              <th:block th:replace=" :: morpho-noun-form-row(${paradigm}, 'plur,nomn')"></th:block>
            </td>
          </tr>
          <tr>
            <td colspan="2">
              Родительный
              <br />
              <span class="highlight">каких? / missuguste?</span>
            </td>
            <td>
              <th:block th:replace=" :: morpho-noun-form-row(${paradigm}, 'plur,gent')"></th:block>
            </td>
          </tr>
          <tr>
            <td colspan="2">
              Дательный
              <br />
              <span class="highlight">каким? / missugustele?</span>
            </td>
            <td>
              <th:block th:replace=" :: morpho-noun-form-row(${paradigm}, 'plur,datv')"></th:block>
            </td>
          </tr>
          <tr>
            <td rowspan="2">
              Винительный
              <br />
              <span class="highlight">каких? какие? / missuguseid?</span>
            </td>
            <td class="text-right">
              <span class="word-prefix-adjective-rus">одуш. / elus</span>
            </td>
            <td>
              <th:block th:replace=" :: morpho-noun-form-row(${paradigm}, 'plur,accs,anim')"></th:block>
            </td>
          </tr>
          <tr>
            <td class="text-right">
              <span class="word-prefix-adjective-rus">неодуш. / eluta</span>
            </td>
            <td>
              <th:block th:replace=" :: morpho-noun-form-row(${paradigm}, 'plur,accs,inan')"></th:block>
            </td>
          </tr>
          <tr>
            <td colspan="2">
              Творительный
              <br />
              <span class="highlight">какими? / missugustega?</span>
            </td>
            <td>
              <th:block th:replace=" :: morpho-noun-form-row(${paradigm}, 'plur,ablt')"></th:block>
            </td>
          </tr>
          <tr>
            <td colspan="2">
              Предложный
              <br />
              <span class="highlight">о каких? / missugustest?</span>
            </td>
            <td>
              <th:block th:replace=" :: morpho-noun-form-row(${paradigm}, 'plur,loct')"></th:block>
            </td>
          </tr>
        </table>
      </div>
    </div>
  </th:block>
  <th:block th:fragment="morpho-adjective_rus">
    <div class="modal-dialog" role="document">
      <div class="modal-content">
        <div class="modal-header">
          <h5 class="modal-title">
            Sõnavormid
            <span>EKI vene keele morfoloogiline andmebaas 2019–</span>
          </h5>
          <button type="button" class="close" data-dismiss="modal" aria-label="Close">
            <span aria-hidden="true">&times;</span>
          </button>
        </div>
        <div class="modal-body">
          <div>
            <p th:utext="${paradigm.comment}" class="paradigm-text"></p>
            <th:block th:replace=" :: morpho-rus-adj-basetable(${paradigm})"></th:block>
          </div>
          <th:block th:replace=" :: table-legend_rus"></th:block>
        </div>
      </div>
    </div>
  </th:block>
  <th:block th:fragment="morpho-adjective1_rus">
    <div class="modal-dialog" role="document">
      <div class="modal-content">
        <div class="modal-header">
          <h5 class="modal-title">
            Sõnavormid
            <span>EKI vene keele morfoloogiline andmebaas 2019–</span>
          </h5>
          <button type="button" class="close" data-dismiss="modal" aria-label="Close">
            <span aria-hidden="true">&times;</span>
          </button>
        </div>
        <div class="modal-body">
          <div>
            <p th:utext="${paradigm.comment}" class="paradigm-text"></p>
            <h2>Прилагательное / Omadussõna</h2>
            <th:block th:replace=" :: morpho-rus-adj-basetable(${paradigm})"></th:block>
            <div class="scrollable-table">
              <div class="scrollable-table--scroller">
                <table class="stretch-middle-td">
                  <tr>
                    <th colspan="2">Краткое прилагательное / Omadussõna lühike vorm</th>
                  </tr>
                  <tr>
                    <th colspan="2">eдинственное число / ainsus</th>
                  </tr>
                  <tr>
                    <td>
                      мужской род / meessugu
                      <br />
                      <span class="highlight">каков? / missugune?</span>
                    </td>
                    <td>
                      <th:block th:replace=" :: morpho-noun-form-row(${paradigm}, 'ADJS,masc,sing')"></th:block>
                    </td>
                  </tr>
                  <tr>
                    <td>
                      женский род / naissugu
                      <br />
                      <span class="highlight">какова? / missugune?</span>
                    </td>
                    <td>
                      <th:block th:replace=" :: morpho-noun-form-row(${paradigm}, 'ADJS,femn,sing')"></th:block>
                    </td>
                  </tr>
                  <tr>
                    <td>
                      средний род / kesksugu
                      <br />
                      <span class="highlight">каково? / missugune?</span>
                    </td>
                    <td>
                      <th:block th:replace=" :: morpho-noun-form-row(${paradigm}, 'ADJS,neut,sing')"></th:block>
                    </td>
                  </tr>
                  <tr>
                    <td>
                      <b>множественное число / mitmus</b>
                      <br />
                      <span class="highlight">каковы? / missugused?</span>
                    </td>
                    <td>
                      <th:block th:replace=" :: morpho-noun-form-row(${paradigm}, 'ADJS,plur')"></th:block>
                    </td>
                  </tr>
                </table>
              </div>
            </div>
          </div>
          <th:block th:replace=" :: table-legend_rus"></th:block>
        </div>
      </div>
    </div>
  </th:block>
  <th:block th:fragment="morpho-adjective2_rus">
    <div class="modal-dialog" role="document">
      <div class="modal-content">
        <div class="modal-header">
          <h5 class="modal-title">
            Sõnavormid
            <span>EKI vene keele morfoloogiline andmebaas 2019–</span>
          </h5>
          <button type="button" class="close" data-dismiss="modal" aria-label="Close">
            <span aria-hidden="true">&times;</span>
          </button>
        </div>
        <div class="modal-body">
          <div>
            <p th:utext="${paradigm.comment}" class="paradigm-text"></p>
            <h2>Превосходная степень / Ülivõrre</h2>
            <th:block th:replace=" :: morpho-rus-adj-basetable(${paradigm})"></th:block>
          </div>
          <th:block th:replace=" :: table-legend_rus"></th:block>
        </div>
      </div>
    </div>
  </th:block>
  <th:block th:fragment="morpho-participle_rus">
    <div class="modal-dialog" role="document">
      <div class="modal-content">
        <div class="modal-header">
          <h5 class="modal-title">
            Sõnavormid
            <span>EKI vene keele morfoloogiline andmebaas 2019–</span>
          </h5>
          <button type="button" class="close" data-dismiss="modal" aria-label="Close">
            <span aria-hidden="true">&times;</span>
          </button>
        </div>
        <div class="modal-body">
          <div>
            <p th:utext="${paradigm.comment}" class="paradigm-text"></p>
            <h2>Причастие / Kesksõna</h2>
            <th:block th:replace=" :: morpho-rus-adj-basetable(${paradigm})"></th:block>
            <div class="scrollable-table">
              <div class="scrollable-table--scroller">
                <table class="stretch-middle-td">
                  <tr>
                    <th colspan="2">Краткое причастие / Kesksõna lühike vorm</th>
                  </tr>
                  <tr>
                    <th colspan="2">eдинственное число / ainsus</th>
                  </tr>
                  <tr>
                    <td>
                      мужской род / meessugu
                      <br />
                      <span class="highlight">каков? / missugune?</span>
                    </td>
                    <td>
                      <th:block th:replace=" :: morpho-noun-form-row(${paradigm}, 'PRTS,masc,sing')"></th:block>
                    </td>
                  </tr>
                  <tr>
                    <td>
                      женский род / naissugu
                      <br />
                      <span class="highlight">какова? / missugune?</span>
                    </td>
                    <td>
                      <th:block th:replace=" :: morpho-noun-form-row(${paradigm}, 'PRTS,femn,sing')"></th:block>
                    </td>
                  </tr>
                  <tr>
                    <td>
                      средний род / kesksugu
                      <br />
                      <span class="highlight">каково? / missugune?</span>
                    </td>
                    <td>
                      <th:block th:replace=" :: morpho-noun-form-row(${paradigm}, 'PRTS,neut,sing')"></th:block>
                    </td>
                  </tr>
                  <tr>
                    <td>
                      <b>множественное число / mitmus</b>
                      <br />
                      <span class="highlight">каковы? / missugused?</span>
                    </td>
                    <td>
                      <th:block th:replace=" :: morpho-noun-form-row(${paradigm}, 'PRTS,plur')"></th:block>
                    </td>
                  </tr>
                </table>
              </div>
            </div>
          </div>
          <th:block th:replace=" :: table-legend_rus"></th:block>
        </div>
      </div>
    </div>
  </th:block>
  <th:block th:fragment="morpho-indeclinable_rus">
    <div class="modal-dialog" role="document">
      <div class="modal-content">
        <div class="modal-header">
          <h5 class="modal-title">
            Sõnavormid
            <span>EKI vene keele morfoloogiline andmebaas 2019–</span>
          </h5>
          <button type="button" class="close" data-dismiss="modal" aria-label="Close">
            <span aria-hidden="true">&times;</span>
          </button>
        </div>
        <div class="modal-body">
          <div>
            <p th:utext="${paradigm.comment}" class="paradigm-text"></p>
            <div class="scrollable-table">
              <div class="scrollable-table--scroller">
                <table class="pb-5">
                  <tr>
                    <td>неизменяемое слово / muutumatu sõna</td>
                    <td>
                      <th:block th:replace=" :: morpho-verb-form-row(${paradigm}, 'ID', '')"></th:block>
                    </td>
                  </tr>
                </table>
              </div>
            </div>
          </div>
        </div>
      </div>
    </div>
  </th:block>
</body>
</html>
